臺灣高等法院臺中分院民事裁定
110年度重上字第85號
上  訴  人  戴昆生  





訴訟代理人  林子堯律師
被上訴人    梁瑋恩  

上列當事人間損害賠償事件，上訴人提起刑事附帶民事訴訟上訴
，經本院刑事庭以109年度附民上字第228號裁定移送前來，本院
裁定如下：
      主  文
上訴人關於請求新臺幣2,193,134元（包含醫療費用新臺幣920元
及精神慰撫金新臺幣2,192,214元）部分之上訴駁回。
第二審（上開駁回部分）訴訟費用由上訴人負擔。
      理  由
一、按民事訴訟起訴、上訴應繳納裁判費，此為必須具備之程式
    ；起訴或上訴不合程式或不備其他要件者，法院應以裁定駁
    回之，但其情形可以補正者，審判長應定期間先命補正，為
    民事訴訟法第249條第1項但書第6款、第444條第1項所明定
    。
二、查上訴人於臺灣臺中地方法院（下稱臺中地院）107年度訴
    字第1373號加重詐欺取財案件中，對被上訴人提起附帶民事
    訴訟（下稱本件訴訟），請求損害賠償，經臺中地院刑事庭
    以108年度附民字第592號判決駁回後，上訴人提起上訴，經
    本院刑事庭以109年度附民上字第228號裁定移送民事庭。惟
    查，本件刑事判決係認定被上訴人所犯為幫助加重詐欺取財
    罪（刑法第339條之4第1項第2款），並據以論罪科刑，然上
    訴人提起本件訴訟，除主張其受有15顆比特幣相當於新臺幣
    （下同）5,577,786元之損害外，另主張被上訴人有幫助嚴○
    ○等人傷害上訴人身體之不法行為，致上訴人支出醫療費用9
    20元，並受有精神上損害，而請求被上訴人賠償醫療費用92
    0元及精神慰撫金2,192,214元，共計2,193,134元等情，則
    上訴人就醫療費用及精神慰撫金部分，顯係主張因刑事判決
    認定之犯罪事實以外之事實受有損害，而請求賠償，與刑事
    訴訟法第487條第1項規定未合，自應繳納裁判費以補正上訴
    之程式。經本院於民國110年7月16日裁定命上訴人應於裁定
    正本送達後5日內補繳前述請求之第二審裁判費34,170元；
    該裁定已於同年月20日送達上訴人之訴訟代理人，有送達證
    書在卷足參，上訴人迄未遵期補繳，有本院裁判費或訴狀查
    詢表、答詢表附卷可查，是其就2,193,134元部分之上訴為
    不合法，爰裁定駁回其此部分上訴。
三、據上論結，本件上訴一部不合法，依民事訴訟法第444條第1
    項，裁定如主文。 
中　　華　　民　　國　　110 　年　　8 　　月　　16　　日
        　　    民事第七庭    審判長法　官  王  銘
　　　　　　　　　　　　　　        法　官  高英賓
　　　　　　　　　　　　　　　      法　官  郭妙俐
正本係照原本作成。            
如不服本裁定應於裁定送達後10日內向本院提出抗告理由狀（須
按他造人數附具繕本），並繳納抗告裁判費新台幣1000元。
                                    書記官  劉恒宏
中　　華　　民　　國　　110 　年　　8 　　月　　16　　日